---
title: "123200036 TugasModul5"
author: "Windy Febrianti Ode/123200036"
date: "2022-09-27"
output:
  word_document: default
  html_document: default
  pdf_document: default
---

```{r}
library(dslabs)
data(murders)
```

## R Markdown

1. Fungsi nchar dapat digunakan untuk menghitung jumlah karakter dari suatu vektor karakter. Buatlah satu baris kode yang akan menyimpan hasil komputasi pada variabel 'new-names' dan berisi singkatan nama negara ketika jumlah karakternya lebih dari 8 karakter. 

```{r}
new_names <- ifelse(nchar(murders$state) > 8, murders$abb, murders$state)
new_names
```
2. Membuat fungsi sum_n yang dapat digunakan untuk menghitung jumlah bilangan bulat dari 1 hingga n. Gunakan pula fungsi n untuk menentukan jumlah bilangan bulat dari 1 hingga 5.000.
```{r setup, include=FALSE}
knitr::opts_chunk$set(echo = TRUE)
```

```{r}
sum_n <- function(n){
  x <- 1:n
  sum(x)
}
n<-(5000)
sum_n(n)
```


3. Membuat fungsi compute_s_n yang dapat digunakan untuk menghitung jumlah Sn = 1^2 + 2^2 +3^2 +...n^2. Tampilkan hasil penjumlahan ketika n=10.

```{r}
compute_s_n <-function(n){
  x <- 1:n 
  sum(x*x)
}
n<-10
compute_s_n(n)
```

4. Membuat vector numerik kosong dengan nama : s_n dengan ukuran 25 menggunakan s_n <-vector ("numeric", 25).
simpan hasil komputasi S1, S2,...S25 menggunakan FOR LOOP.

```{r}
len <-25
s_n <-vector("numeric", length = len)
for(n in 1:len){
  s_n[n] <- compute_s_n(n)
}
s_n
```

5. Mengulangi langkah pada soal no-4 dan gunakan fungsi sapply.

```{r}
n <- 1:25
s_n <- sapply(n, compute_s_n)
s_n
```
